# 【定期存单】计入“银行存款”、“其他货币资金”、“持有至到期投资”？

提问人：云中笑 时间：2011-11-11 09:38:36
在审计一家上市公司下面的全资子公司，客户账上在“银行存款”二级明细下分别设置了 7 天 3 个月 6 个月 1 年 2 年 的通知存款明细想请教一下，对于上市公司，按准则处理，这块定期存单应该计入哪个科目核算“银行存款”、“其他货币资金”、“持有至到期投资”？
请给出依据和案例，谢谢各位老师。

回答人：chenyiwei
基本赞同 3 楼的意见。对于期限 2 年的定期存款（或通知存款），如果管理层具有明确的将其持有至到期的意图，即投资于该定期存款的目的是获取较高的利息收益，而不是作为流动性管理工具使用，并且公司确实有足够的财务能力，能够保证在存续期限内不用提前变现这部分定期存款以满足支付需求的，则可以作为一项长期应收款或其他非流动资产（属于贷款和应收款项类的金融资产，注意不是持有至到期投资）。 现金流量表上的列报方式需与资产负债表上的处理方法相一致。即，定期存款的持有目的如果是为了获取较高的利息收益，预计不会提前支取的，在现金流量表上不能列报为现金或现金等价物；反之则可以作为现金。